臺灣高等法院刑事裁定
111年度聲字第183號
聲  請  人  臺灣高等檢察署檢察官
受  刑  人  簡  逸



上列聲請人因受刑人數罪併罰有二裁判以上，聲請定其應執行之
刑（聲請案號：臺灣高等檢察署111年度執聲字第26號），本院
裁定如下：
    主  文
簡逸犯如附表所示各罪所處之刑，應執行有期徒刑拾貳年壹月。
    理  由
一、聲請意旨略以：受刑人簡逸因違反毒品危害防制條例等數罪
    ，先後經判決確定如聲請書附表，應依刑法第53條、第50條
    第1項第1款、第2項、第51條第5款規定，定其應執行之刑，
    爰依刑事訴訟法第477條第1項聲請裁定等語。
二、按裁判確定前犯數罪者，併合處罰之；數罪併罰有二以上裁
    判者，應定其應執行之刑；其宣告多數有期徒刑者，於各刑
    中之最長期以上，各刑合併之刑期以下，定其刑期，但不得
    逾30年，刑法第50條、第53條、第51條第5款分別定有明文
    。刑法第50條規定為：「裁判確定前犯數罪者，併合處罰之
    。但有下列情形之一者，不在此限：一、得易科罰金之罪與
    不得易科罰金之罪。二、得易科罰金之罪與不得易服社會勞
    動之罪。三、得易服社會勞動之罪與不得易科罰金之罪。四
    、得易服社會勞動之罪與不得易服社會勞動之罪。（第一項
    ）。前項但書情形，受刑人請求檢察官聲請定應執行刑者，
    依第51條規定定之。（第二項）」。次按刑事訴訟法第370
    條第2項、第3項，已針對第二審上訴案件之定應執行之刑，
    明定有不利益變更禁止原則之適用，於分屬不同案件之數罪
    併罰有應更定執行刑者，本於同為定刑裁定應為相同處理之
    原則，法院於裁定定應執行之刑時，自仍應有不利益變更禁
    止原則法理之考量，亦即另定之執行刑，其裁量所定之刑期
    ，不得較重於前定之執行刑加計後裁判宣告之刑之總和，否
    則即與法律秩序理念及法律目的之內部界限有違（最高法院
    103年度第14次刑事庭決議及最高法院93年度台非字第192號
    判決意旨參照）。至數罪併罰中有已執行完畢之部分，嗣後
    與他罪合併定應執行刑者，僅係確定後由檢察官換發執行指
    揮書執行應執行刑，其前已執行之有期徒刑部分如何扣除之
    問題，非謂即不符數罪併罰要件（最高法院105年度台抗字
    第532號裁定意旨參照）。
三、經查：
　㈠受刑人簡逸因違反毒品危害防制條例等數罪，先後經判決確
    定如附表所示之刑（附表編號6、10部分，判決確定日期欄
    原分別記載「109/07/31」、「109/07/31」，應分別更正為
    「109/08/25」、「109/08/25」），且各該罪均係在附表編
    號1所示之罪判決確定前所犯，並以本院為其犯罪事實最後
    判決法院。又附表編號1至6、10所示之罪得易科罰金，與附
    表編號7至9所示之罪不得易科罰金，依刑法第50條第1項但
    書規定，本不得併合處罰，惟經受刑人請求檢察官聲請定其
    應執行刑，此有受刑人於民國110年12月24日親筆簽名並按
    指印之定刑聲請切結書附卷可稽（本院卷第13頁），合於刑
    法第50條第2項規定，是檢察官依受刑人請求而聲請定其應
    執行刑，本院審核認其聲請為正當。
　㈡爰審酌受刑人所犯附表編號1至9所示之罪，前經本院110年度
    聲字第3495號裁定應執行有期徒刑12年；附表編號6、10所
    示之罪，前經臺灣士林地方法院108年度審簡字第882號判決
    定應執行刑有期徒刑7月，嗣經臺灣士林地方法院109年度簡
    上字第52號上訴駁回確定，有本院被告前案紀錄表附卷可稽
    ，則參照前揭說明，本院就附表所示各罪再定應執行刑時，
    自應受上開裁判所定應執行刑總和之內部界限所拘束。
　㈢考量受刑人就本件聲請定其應執行刑案件表示：無意見（見
    本院卷第197頁）。爰依前揭法條規定及實務見解，參酌受
    刑人所犯如附表所示各罪之犯罪類型，編號1至3、5、10係
    施用第二級毒品罪、編號4、6係施用第一級毒品罪，均是戕
    害自己身體健康，對他人尚未造成實質侵害；編號7至9為販
    賣第二級毒品罪，為毒品相關犯罪，責任非難重複性甚高，
    暨其動機、態樣、侵害法益、行為次數等情狀，並考量附表
    編號1至9曾經裁定定應執行刑有期徒刑12年，附表編號6及1
    0則曾經判決定應執行刑7月。復就其所犯之罪整體評價其應
    受非難及矯治之程度，並兼衡刑罰經濟與公平、比例等原則
    ，定其應執行之刑如主文所示。又數罪併罰中之一罪依刑法
    規定得易科罰金者，若因與不得易科罰金之他罪併合處罰而
    結果不得易科罰金，原得易科罰金部分所處之刑，自亦無庸
    為易科罰金折算標準之記載（司法院釋字第144號、第679號
    解釋意旨參照）。準此，受刑人所犯附表編號1至6、10與7
    至9所示之罪，雖係分屬得易科罰金與不得易科罰金，惟經
    合併處罰結果，本院於定其應執行刑時，自無庸為易科罰金
    折算標準之記載。至附表編號1至3所示之罪，受刑人業已執
    行完畢乙情，有本院被告前案紀錄表可稽，惟此部分既與附
    表編號4至10所示之罪合於數罪併罰之要件，揆諸前揭說明
    ，其數罪併罰所定應執行之刑尚未執行完畢，仍應就附表編
    號1至3所示之罪合併定其應執行之刑，僅係檢察官就已執行
    之附表編號1至3所示部分，於換發執行指揮書時，予以扣除
    ，附此敘明。
據上論斷，應依刑事訴訟法第477條第1項，刑法第53條、第51條
第5款、第50條第1項但書第1款、第2項，裁定如主文。
中　　華　　民　　國　　111 　年　　1 　　月　　27　　日
                  刑事第七庭    審判長法　官  孫惠琳
                                      法　官  連雅婷
                                      法　官  張育彰
以上正本證明與原本無異。
如不服本裁定，應於收受送達後5 日內向本院提出抗告狀。
                                      書記官  蔡麗春
中　　華　　民　　國　　111 　年　　1 　　月　　27　　日

附表：
 編          號         １        ２        ３  罪          名   毒品危害防制條例  毒品危害防制條例  毒品危害防制條例  宣    告    刑     有期徒刑2月    有期徒刑2月     有期徒刑2月  犯  罪  日  期  108年1月25日凌晨某時    107年8月14日  108年4月18日採尿前96小時內某時  偵查(自訴)機關  年  度  案  號   新北地檢 108 年度毒偵字第 1794號 桃園地檢 107 年度毒偵字第 5290 號、 108年度偵字第16181號 士林地檢 108 年度毒偵字第963號 最  後  事實審 法    院     新北地院     桃園地院     士林地院  案    號 108 年度簡字第4671號 108年度桃簡字第1692號 108 年度審簡字第 765 號  判決日期  108 年 8 月 27 日  108 年 8 月 26 日  108 年11 月 29 日 確  定   判  決 法    院     新北地院      桃園地院     士林地院  案    號 108 年度簡字第4671號 108年度桃簡字第1692號 108 年度審簡字第 765 號  判    決 確定日期 108 年 9 月 21 日 108 年 11 月 25 日  108年 12 月 24日 是否為得易科罰金之案件          是        是        是     備註  編號1至9所示之罪，前經本院以110年度聲字第3495號裁定定應執行有期徒刑12年   

 編          號          4         5         6  罪          名   毒品危害防制條例  毒品危害防制條例  毒品危害防制條例  宣    告    刑     有期徒刑6月  有期徒刑3月    有期徒刑6月  犯  罪  日  期   108年7月4日0時許   108年7月4日0時許     106年11月2日  偵查(自訴)機關  年  度  案  號   新北地檢108年度毒偵字第4291號 新北地檢108年度毒偵字第4291號 士林地檢108年度撤毒偵字第69  號 最  後  事實審 法    院     新北地院       新北地院      士林地院  案    號 108 年度審訴字第 1935號 108 年度審訴字第 1935號 109年度簡上字第52號  判決日期  109 年 3 月 11 日  109 年 3月 11 日  109 年 7月 31 日 確  定   判  決 法    院       本院       本院      士林地院  案    號 109年度上訴字第1973號 109年度上訴字第1973號 109年度簡上字第52號  判    決 確定日期 109 年 7 月 21 日 109 年 7月 21日  109 年 8月 25日 是否為得易科罰金之案件          是        是        是 備註  編號1至9所示之罪，前經本院以110年度聲字第3495號裁定定應執行有期徒刑12年   

 編          號          7        8         9  罪          名   毒品危害防制條例  毒品危害防制條例  毒品危害防制條例  宣    告    刑     有期徒刑7年2月  有期徒刑7年2月    有期徒刑4年  犯  罪  日  期   107年12月18日   107年12月22日     107年7月13日  偵查(自訴)機關  年  度  案  號  新北地檢108年度偵字第33162、33163號 新北地檢108年度偵字第33162、33163號 新北地檢107年度偵字第26209、31797號、108年度偵緝字第1637號 最  後  事實審 法    院      本院       本院      本院  案    號 109 年度上訴字第 2458號 109 年度上訴字第 2458號 108年度上訴字第3736號  判決日期  109 年 10 月13日  109 年 10 月13日  109 年 10月 14 日 確  定   判  決 法    院      最高法院       最高法院      最高法院  案    號 110年度台上字第1769號 110年度台上字第1769號 110年度台上字第3133號  判    決 確定日期 110 年 1月 27 日 110 年 1月 27 日  110 年 6月 3 日 是否為得易科罰金之案件          否        否        否 備註  編號1至9所示之罪，前經本院以110年度聲字第3495號裁定定應執行有期徒刑12年   



 編          號          10   罪          名   毒品危害防制條例   宣    告    刑   有期徒刑2月   犯  罪  日  期    106年11月2日   偵查(自訴)機關  年  度  案  號  士林地檢108年度撤毒偵字第69  號  最  後  事實審 法    院      士林地院   案    號 109年度簡上字第52號   判決日期    109年7月31日  確  定   判  決 法    院     士林地院   案    號 109年度簡上字第52號   判    決 確定日期     109年8月25日  是否為得易科罰金之案件          否  備           註  編號6、10所示之罪，前經臺灣士林地方法院以108年度審簡字第882號判決定應執行有期徒刑7月，嗣經臺灣士林地方法院以109年度簡上字第52號判決上訴駁回確定